es: Edición de cómic: Número de aniversario; Edición de coleccionista; Edición digital; Versión del director; Primera edición; Edición internacional; Reimpresión; Edición firmada; Portada variante; Otros
nl: Stripeditie: Jubileumnummer; Verzamelaarseditie; Digitale editie; Director's cut; Eerste editie; Internationale editie; Herdruk; Gesigneerde editie; Variantcover; Andere
ko: 만화판: 기념일호; 수집가용 에디션; 디지털 에디션; 디렉터스 컷; 첫 번째 판; 국제판; 재판; 사인판; 변형 커버; 기타
da: Udgave af tegneserie: Jubilæumsudgave; Samlerudgave; Digital udgave; Director's cut; Første udgave; International udgave; Genoptryk; Signeret udgave; Forside med flere varianter; Andet
ru: Издание комикса: Юбилейный выпуск; Коллекционное издание; Цифровое издание; Режиссерская версия; Первое издание; Международное издание; Перепечатка; Подписанное издание; Вариант обложки; Другое
vi: Phiên bản truyện tranh: Số kỷ niệm; Phiên bản dành cho nhà sưu tập; Phiên bản kỹ thuật số; Bản cắt của đạo diễn; Phiên bản đầu tiên; Phiên bản quốc tế; In lại; Phiên bản có chữ ký; Bìa mẫu mã; Khác
el: Έκδοση ενός κόμικ: Επετειακή έκδοση; Συλλεκτική έκδοση; Ψηφιακή έκδοση; Director's cut; Πρώτη έκδοση; Διεθνής έκδοση; Ανατύπωση; Υπογεγραμμένη έκδοση; Παραλλαγή εξωφύλλου; Άλλο
hu: Képregény kiadása: Évfordulós kiadás; Gyűjtőknek szóló kiadás; Digitális kiadás; Rendezői vágás; Első kiadás; Nemzetközi kiadás; Utánnyomás; Aláírt kiadás; Alternatív borító; Egyéb
fi: Sarjakuvapainos: Vuosipäiväpainos; Keräilijän painos; Digitaalinen painos; Ohjaajan leikkaus; Ensimmäinen painos; Kansainvälinen painos; Uusintapainos; Omistuskirjoitettu erä; Vaihtoehtoinen kansi; Muu
pt-BR: Edição de revistas em quadrinhos: Edição de aniversário; Edição de colecionador; Edição digital; Versão do diretor; Primeira edição; Edição internacional; Reimpressão; Edição autografada; Capa alternativa; Outro
pt-PT: Edições de banda desenhada: Edição de aniversário; Edição de colecionador; Edição digital; Versão do diretor; Primeira edição; Edição internacional; Reedição; Edição assinada; Capa variante; Outro
sl-SI: Izdaja stripa: Jubilejna številka; Zbirateljska izdaja; Digitalna izdaja; Režiserski rez; Prva izdaja; Mednarodna izdaja; Ponatis; Podpisana izdaja; Različica naslovnice; Drugo
hr-HR: Izdanje stripa: Obljetničko izdanje; Kolekcionarsko izdanje; Digitalno izdanje; Redateljska verzija; Prvo izdanje; Međunarodno izdanje; Ponovno tiskanje; Potpisano izdanje; Varijanta naslovnice; Ostalo
th: ฉบับการ์ตูน: ฉบับครบรอบปี; ฉบับนักสะสม; ฉบับดิจิตอล; ไดเร็กเตอร์คัต; ฉบับพิมพ์ครั้งแรก; ฉบับนานาชาติ; พิมพ์ซ้ำ; ฉบับมีลายเซ็น; ปกอีกแบบ; อื่นๆ
ja: コミック版: 周年記念号; コレクターズエディション; デジタル版; ディレクターズ・カット版; 初版; 海外版; 再販; サイン入り; ヴァリアント・カバー; その他
zh-TW: 漫畫版: 周年特刊; 珍藏版; 數位版; 導演剪輯版; 初版; 國際版; 再刷; 簽名版; 異版封面; 其他
nb: Tegneserieutgave: Jubileumsutgave; Samleutgave; Digital utgave; Regissørklipp; Førsteutgave; Internasjonal utgave; Opptrykk; Signert opplag; Variantutgave; Annet
lt-LT: Komikso leidimas: Jubiliejinis numeris; Kolekcinis leidimas; Skaitmeninis leidimas; Anksčiau nepublikuoti; Pirmasis leidimas; Tarptautinis leidimas; Naujas leidimas; Pasirašytas leidimas; Keli viršeliai; Kita
cs: Vydání komiksu: Výroční vydání; Sběratelské vydání; Digitální vydání; Režisérská verze; První vydání; Mezinárodní vydání; Dotisk; Podepsané vydání; Alternativní obálka; Jiné
bg-BG: Издание на комикс: Юбилеен брой; Колекционерско издание; Цифрово издание; Режисьорска версия; Първо издание; Международно издание; Препечатка; Подписано издание; Вариант на корицата; Други
sk-SK: Vydanie komiksu: Výročné vydanie; Zberateľská edícia; Digitálne vydanie; Režisérsky strih; Prvé vydanie; Medzinárodné vydanie; Dotlač; Podpísané vydanie; Variant obalu; Iné
en: Comic edition: Anniversary issue; Collector's edition; Digital edition; Director's cut; First edition; International edition; Reprint; Signed edition; Variant cover; Other
de: Comic-Ausgabe: Jubiläumsausgabe; Sammleredition; Digitale Ausgabe; Director's Cut; Erste Ausgabe; Internationale Ausgabe; Nachdruck; Signierte Ausgabe; Sonderumschlag; Sonstiges
sv: Serietidningsupplaga: Jubileumsnummer; Samlarupplaga; Digital utgåva; Director's cut; Första upplagan; Internationell upplaga; Omtryck; Begränsad utgåva; Variantomslag; Övrigt
fr: Édition de bande dessinée: Édition anniversaire; Édition de collection; Édition numérique; Version d’auteur; Première édition; Édition internationale; Réimpression; Édition dédicacée; Variante de la couverture; Autre
pl: Wydanie komiksu: Wydanie rocznicowe; Wydanie kolekcjonerskie; Wydanie cyfrowe; Wersja reżyserska; Pierwsze wydanie; Wydanie międzynarodowe; Przedruk; Wydanie jest podpisem; Wariant okładki; Inne
tr: Çizgi roman baskısı: Yıldönümü sayısı; Koleksiyoncu Edisyonu; Dijital baskı; Yönetmenin kurgusu; Birinci baskı; Uluslararası baskı; Yeniden basım; İmzalı baskı; Varyasyon kapak; Diğer
it: Edizione del fumetto: Numero di anniversario; Edizione da collezione; Edizione digitale; Director's cut; Prima edizione; Edizione internazionale; Ristampa; Edizione autografata; Copertina alternativa; Altro
ro-RO: Ediție bandă desenată: Ediție aniversară; Ediție de colecție; Ediție digitală; Varianta scurtă; Prima ediție; Ediție internațională; Reeditare; Ediție semnată; Coperte multiple; Altele
zh-CN: 漫画版本: 周年纪念特刊; 典藏版; 数字版; 导演剪辑版; 初版; 国际版; 重印版; 签名版; 变体封面; 其他